臺灣高等法院臺中分院刑事判決　　　　96年度上易字第1997號
上　訴　人　臺灣彰化地方法院檢察署檢察官
被　　　告　甲○○
　　　　　　　　　　　號
　　　　　　　　　　(現於臺灣彰化監獄彰化分監執行中)
上列上訴人因竊盜案件，不服臺灣彰化地方法院96年度易字第13
65號中華民國96年10月12日第一審判決（起訴案號：臺灣彰化地
方法院檢察署96年度偵字第1015號），提起上訴，本院判決如下
：
    主  文
上訴駁回。
    事實及理由
一、本案經本院審理結果，認第一審判決認事用法及量刑均無不
    當，應予維持，並引用第一審判決書記載之事實、證據及理
    由（如附件） 。
二、檢察官上訴意旨略以：(1)告訴人丙○○於警詢提出告訴，究
    僅提出竊盜告訴，或包括刑法第354條毀損罪之告訴，原審
    疏未問明；(2)原審於審理時，漏未告知被告涉犯刑法第354
    條損壞他人器物罪，亦有未洽等語，指摘原判決不當。惟查
    ，(1)所謂告訴乃犯罪被害人，或法律規定其他有告訴權之人
    ，以被害之事實，報告偵查機關，請求追訴之行為。本案丙
    ○○為被害人，其於警詢係指稱「我於今（95）年9月28 日
    下午14時許，在彰化縣和美鎮○○里○○路○段高速公路涵
    洞，我的車窗被小偷打破侵入，被竊汽車音響1組，共損失
    約3萬元，我有向警方報案。：：：我要提出刑事告訴等語
    」，被害人丙○○既於警詢時就上開竊盜及毀損之被害事實
    報告偵查機關，並表示追訴之意思，即應認其告訴範圍包括
    竊盜及毀損無訛。(2)、次按「本件第一審法院依想像競合犯
    之規定論處上訴人未經許可，製造爆裂物罪刑部分，並無不
    合；縱未對上訴人所犯想像競合數罪中之輕罪（製造可發射
    子彈具有殺傷力之槍枝罪）變更起訴罪名告知上訴人，然此
    於判決結果不生影響，且上訴人既已提起上訴，對第一審判
    決表示不服，顯已能就所犯罪名本於訴訟法之權限加以辨明
    罪嫌及辯論，已無礙其訴訟權之充分行使，自難認原審踐行
    之訴訟程序於法有違。」，最高法院89年度台上字第4759號
    判決可資參照。經查，本案公訴人起訴書犯罪事實欄載有被
    告「將丙○○所有之車牌號碼ＰＡ─三０八五號自小客車車
    窗敲破」一語，原審於審理過程中已就被告所犯上開二罪名
    之構成要件為實質調查，且毀損罪之法定刑輕於原起訴之竊
    盜罪，況本案既提起上訴，顯已能就所犯毀損罪名本於訴訟
    法之權限加以辨明罪嫌及辯論，已無礙其訴訟權之充分行使
    ，自難認原審踐行之訴訟程序於法有違。另被告係在時間密
    切接近下接續為上開行為，自應認二者係想像競合犯之關係
    ，原審法院據以論罪，尚無違誤。檢察官上訴意旨指摘原判
    決不當，為無理由，應予駁回。
三、據上論斷，應依刑事訴訟法第三百七十三條、第三百六十八
    條，判決如主文。
本案經檢察官乙○○到庭執行職務。
中　　華　　民　　國　　96　　年　　12　　月　　25  　日
            刑事第十庭　審判長法　官　林  照  明
                         　   法　官  蔡  名  曜
                              法  官  郭  瑞  祥
上列正本證明與原本無異。
不得上訴。
                              書記官  李  妍  嬅
中　　華　　民　　國　　96　　年　　12　　月　　26　　日
